【裁判字號】    90,裁,874
【裁判日期】    901101
【裁判案由】    綜合所得稅
【裁判全文】
最  高  行  政  法  院  裁  定                      九十年度裁字第八七四號
    抗  告  人  乙○○
    相  對  人  財政部臺北市國稅局
    法定代理人  甲○○
右當事人間因綜合所得稅事件，抗告人不服臺北高等行政法院中華民國八十九年九月
二十八日八十九年度訴字第二一號裁定，提起抗告，本院裁定如左︰
    主  文
抗告駁回。
抗告訴訟費用由抗告人負擔。
    理  由
按訴願自機關之行政處分書或決定書達到之次日起，應於三十日內提起之，修正前訴
願法第九條第一項定有明文。若逾越三十日之不變期間而提起訴願，即為法所不許。
本件原裁定以：抗告人因綜合所得稅事件，於民國八十八年五月三日收受相對人所為
八十八年四月二十九日財北國稅法字第八八○一六三二四號復查決定書，此有掛號郵
件收件回執附原處分卷可稽。計其提起訴願之期間，應自八十八年五月四日起算，至
八十八年六月二日即已屆滿（抗告人設址於台北市，不生扣除在途期間之問題）。竟
遲至八十八年七月二十二日始向財政部提起訴願，有加蓋於訴願書上之財政部收文日
戳可按。經訴願、再訴願決定以其訴願已逾法定不變期間，從程序上予以駁回，自無
不合。抗告人復對之提起行政訴訟，即屬不備起訴要件，顯不合法，應予駁回。又前
開復查決定書末端明載：「申請人如有不服本決定，得於收受本決定書之次日起三十
日內向財政部（地址：台北市○○○路二號）提起訴願」字樣。次段所載：「本件係
未繳納稅款而申請復查，對於復查決定後應納之稅款，將另行發單補繳，如於繳納期
間屆滿三十日後，仍未繳納者，依法移送法院強制執行，但不服復查決定，按繳款書
所載稅額繳納半數或提供相當擔保並依法提起訴願者，暫緩執行」等語，係就如未依
限期繳納稅款移送強制執行及暫緩執行所為說明，與提起訴願之不變期間無關，要無
原告所稱誤導之可言等情為由裁定駁回，經核洵無違誤。抗告意旨略謂：依司法院釋
字第一五五七號解釋、財政部四十七年台財三發字第八三二六號令及訴願法第八十條
第一項前段規定，本件似應就實體部分予以審查，以資保障人民權益云云。惟查，抗
告人主張之解釋、法令，均係原處分機關及其上級行政機關之權限，於行政訴訟程序
並無適用之餘地。抗告論旨，指摘原裁定未當，非有理由，應予駁回。
據上論結，本件抗告為無理由，爰依行政訴訟法第二百七十二條、第一百零四條、民
事訴訟法第四百九十二條第一項、第九十五條、第八十五條第一項前段，裁定如主文
。
中    華    民    國      九十      年      十一      月      一        日
                    最 高 行 政 法 院  第 五 庭
                                審 判 長 法  官      廖  政  雄
                                         法  官      趙  永  康
                                         法  官      林  清  祥
                                         法  官      鍾  耀  光
                                         法  官      姜  仁  脩
右  正  本  證  明  與  原  本  無  異
                                         法院書記官  張  雅  琴
中    華    民    國      九十      年      十一      月      一        日


司法院資訊處製作；財團法人民間司法改革基金會備份。
